臺灣板橋地方法院刑事判決　　　　　　 100年度訴字第1752號
公　訴　人　臺灣板橋地方法院檢察署檢察官
被　　　告　簡佑新原名簡永忠.
上列被告因違反毒品危害防制條例案件，經檢察官提起公訴（
100 年度毒偵字第4736號），被告於準備程序中，就被訴事實為
有罪之陳述，本院告知其簡式審判程序之旨，聽取當事人意見後
，裁定由受命法官獨任依簡式審判程序審理，茲判決如下：
    主  文
簡佑新施用第一級毒品，累犯，處有期徒刑拾壹月；又施用第二
級毒品，累犯，處有期徒刑柒月。應執行有期徒刑壹年肆月。
    事  實
一、簡佑新前因施用第二級毒品案件，經依本院以87年度毒聲
    字第3958號裁定送觀察、勒戒後，認無繼續施用毒品之傾向
    ，並由臺灣板橋地方法院檢察署檢察官以87年度偵字第2759
    2 號為不起訴處分確定；再因施用第二級毒品案件，經依
    本院以88年度毒聲字第3090號裁定送觀察、勒戒後，認無繼
    續施用毒品之傾向，於民國88年6 月11日釋放出所，並由同
    署檢察官以88年度偵字第4151號為不起訴處分確定；又犯
    施用第二級毒品罪，經本院以89年度毒聲字第2224號裁定令
    入戒治處所施以強制戒治，嗣因戒治成效良好，而於89年10
    月13日停止強制戒治出所，同時交付保護管束，至90年3 月
    28日強制戒治期滿執行完畢；刑案部分，則經本院以89年度
    板簡字第727 號判決處有期徒刑4 月確定；另於89年間因
    詐欺案件，經臺灣高等法院以89年度上易字第2838號撤銷原
    判決，改判決處有期徒刑2 月確定；同年間又因連續轉讓
    第二級毒品案件，經臺灣高等法院以89年度上訴字第2945號
    撤銷原判決，改判決處有期徒刑7 月確定，並與前揭案
    於89年10月13日入監接續執行，於90年10月26日縮短刑期執
    行完畢。又於91年間因搶奪案件，經本院以91年度訴字第
    2073號判決處有期徒刑1 年5 月，嗣上訴經臺灣高等法院以
    92年度上訴字第327 號駁回上訴確定；於93年間另因過失
    傷害案件，經本院以92年度交簡字第861 號判決處有期徒刑
    4 月，上訴後復經本院以93年度交簡上字第18號判決駁回上
    訴確定，並與前揭案經臺灣高等法院以93年度聲字第1032
    號裁定應執行有期徒刑1 年8 月；於94年間又因偽造文書
    案件，經本院以94年度簡字第3272號判決處有期徒刑4 月確
    定，並與案應執行有期徒刑部分，於93年8 月12日入監
    執行，於95年7 月15日縮短刑期執行完畢。詎其仍不知悔改
    ，另基於施用第一級、第二級毒品之犯意，分別於：（一）
    100 年5 月25日凌晨1 時許，在其位於新北市○○區○○路
    120 巷13號之住處內，以針筒注射之方式，施用第一級毒品
    海洛因1 次；（二）另於同日中午12時50分許為警採尿時往
    前回溯96小時內之不詳時點，在其前揭住處內，以將甲基安
    非他命置放於玻璃球內燒烤吸食其煙霧之方式，施用第二級
    毒品甲基安非他命1 次。嗣經警於100 年5 月25日上午11時
    許，在新北市板橋區○○○街22巷與板林路口查獲因另案通
    緝中之簡佑新，並採集其尿液送驗後，始悉上情。
二、案經新北市政府警察局板橋分局報告臺灣板橋地方法院檢察
    署檢察官偵查起訴。
    理  由
一、上述犯罪事實，業據被告簡佑新於本院準備程序及審理時坦
    承不諱，且其為警採集之尿液，經以酵素免疫分析法初步篩
    選，再以氣相層析質譜儀分析法確認結果，呈現安非他命、
    甲基安非他命、嗎啡陽性反應乙節，有新北市政府警察局板
    橋分局偵辦毒品危害防制條例案被移送人姓名及代碼對照表
    （代碼編號：A0000000號）、臺灣檢驗科技股份有限公司
    100 年6 月10日濫用藥物檢驗報告（檢體編號：A0000000號
    ）各1 份附卷可稽，堪認被告之自白與事實相符。又觀諸事
    實欄所示被告之前案紀錄，其有2 次觀察勒戒及1 次強制戒
    治之執行紀錄乙節，有臺灣高等法院被告前案紀錄表附卷足
    參，其中於89年間之第3 次施用毒品犯行，距離前次觀察勒
    戒執行完畢（88年6 月11日）既然未逾5 年，依據前揭說明
    ，應已符合「5 年內再犯」之要件，自應依同條例第10條處
    罰，是檢察官對其提起公訴，應屬合法。本案事證明確，被
    告犯行洵堪認定，應依法論科。
二、按海洛因、甲基安非他命分屬毒品危害防制條例第2 條第2
    項第1 款、第2 款規定之第一級、第二級毒品。核被告如事
    實欄一（一）所為，係犯毒品危害防制條例第10條第1 項之
    施用第一級毒品罪，如事實欄一（二）所為，係犯同條例第
    10條第2 項施用第二級毒品罪。其為前揭犯行而持有第一級
    毒品海洛因及第二級毒品甲基安非他命，持有之低度行為，
    應為施用之高度行為所吸收，不另論罪。其於如事實欄一（
    一）、（二）所示施用第一級毒品罪、第二級毒品罪之2 次
    犯行，犯意各別，行為互殊，應予分論併罰。查被告有如事
    實欄所示之前案及執行完畢紀錄等情，有臺灣高等法院被告
    前案紀錄表1 份在案足稽，其於有期徒刑執行完畢5 年內，
    故意再犯有期徒刑以上之罪，為累犯，應依刑法第47條第1
    項之規定加重其刑。爰審酌被告曾因多次相同犯行經戒毒處
    遇或判處徒刑，猶未能知所警惕，顯然漠視法令之禁制，惟
    其犯罪行為主要係戕害自身，且事後坦承犯行，犯後態度尚
    無不良，及其施用毒品之動機、智識程度及家庭狀況等一切
    情狀，分別量處如主文所示之刑，並定其應執行刑。
據上論斷，應依刑事訴訟法第273 條之1 第1 項、第299 條第1
項前段，毒品危害防制條例第10條第1 項、第2 項、刑法第11條
前段、第47條第1 項、第51條第5 款，判決如主文。
本案經檢察官范孟珊到庭執行職務。
中    華    民    國   100    年    12    月    30    日
                  刑事第十七庭  法  官  方祥鴻
上列正本證明與原本無異。
如不服本判決，應於判決送達後10日內敘明上訴理由，向本院提
出上訴狀 (應附繕本) ，上訴於臺灣高等法院。其未敘述上訴理
由者，應於上訴期間屆滿後20日內向本院補提理由書「切勿逕送
上級法院」。
                                書記官  洪紹甄
中    華    民    國   100    年    12    月    30    日
附錄本案論罪科刑法條全文：
毒品危害防制條例第10條
施用第一級毒品者，處 6 月以上 5 年以下有期徒刑。
施用第二級毒品者，處 3 年以下有期徒刑。